Fahmi Maulana

Ujung Piring, Bangkalan | +62 8898 9508 084 | f4hm1ma4ul4n41602@gmail.com

PROFIL

Saya lulusan sarjana teknik mekatronika dengan keahlian bidang sistem komputasi. Saya memiliki latar belakang kuat dalam teknologi modern dan sistem otomasi. Saya memiliki pemahaman perangkat lunak yang baik yaitu *microsoft office*, mampu mengolah data, dan memanajemen waktu. Saya berkemampuan pada pemahaman perangkat elektronika dikarenakan memiliki pengalaman reparasi serta teknologi informasi terkini.

PENDIDIKAN

Sarjana Teknik Mekatronika, UTM SMAN 2 BANGKALAN

KEAHLIAN

- Mengoperasikan *microsoft office* pada tingkatan menengah
- Keterampilan membaca gambar kerja
- Maintenance komputer
- Kemampuan reverse engineer pada layout diagram elektronik dan Embedded System

ORGANISASI

•	Bertindak sebagai C.O. Divisi Research, Robotic, and Development (R2D)	2021
	dalam mengatur kegiatan pengembangan diri seperti pelatihan robotika dan	
	membagi kaidah ilmu seputar teknik mekatronika	
•	Tim inti Mechatronic Robotic Team (MRT) sebagai tim khusus perlombaan di	2021-2022
	bidang mekatronika selama ada acara perlombaan seputar robotika	
•	Asisten Praktikum di bidang Gambar Teknik	2022-2023
•	Asisten Praktikum di bidang Sistem Kontrol	2023

PENGALAMAN KERJA

PT. Adiluhung Saranasegara Indonesia (ASSI)

• Magang divisi bengkel CNC sebagai operator mesin

Januari 2022 – Februari 2022

PROJEK	https://fahmimaulana-portofolio.github.io/V	https://fahmimaulana-portofolio.github.io/Website-Personal/	
Merakit car remote control deng	an Arduino Uno	2021	
-	roid menggunakan web program MIT App oneksi <i>bluetooth</i> dengan alat yang dibuat	2021	
	pembakaran sampah tanpa asap menggunakan kecepatan blower yang digunakan	2022	
 Desain projek akhir 2D dan 31 Inventor 	O robot quadroped menggunakan Autodesk	2023	
	rsi roda berdasarkan lirikan mata terhadap a bisa menggerakkan semua anggota tubuh	2023-2024	